臺灣高等法院民事裁定
109年度家聲抗字第4號
抗  告  人  彭鈺龍

上列抗告人因與相對人彭鈺麟間請求回復繼承權聲請確定訴訟費
用額事件，對於中華民國109年4月30日臺灣桃園地方法院109年
度家聲字第67號裁定提起抗告，本院裁定如下：
    主  文
抗告駁回。
抗告費用由抗告人負擔。
    理  由
一、本件抗告人主張伊與相對人間請求回復繼承權事件（下稱系
    爭事件），業經本院108年度家上易字第25號（下稱108家上
    易25號）判決確定，伊向原法院聲請確定訴訟費用額，原法
    院裁定（下稱原裁定）相對人應給付之訴訟費用額確定為新
    臺幣（下同）1萬1,070元，及自該裁定送達相對人翌日起至
    清償日止，按年息5%計算之利息。抗告人不服，對之提起抗
    告，抗告意旨略以：伊在系爭事件僅係補充或更正事實上或
    法律上之陳述，非為訴之變更，且並未撤回起訴，原裁定認
    伊撤回起訴，顯屬有誤；伊在第一審所繳納訴訟費用1萬4,4
    64元，應全數由敗訴之相對人負擔云云。　　
二、按家事訴訟事件，除本法別有規定者外，準用民事訴訟法之
     規定，家事事件法第51條定有明文。次按訴訟費用，由敗
    訴之當事人負擔。原告撤回其訴者，訴訟費用由原告負擔。
    法院未於訴訟費用之裁判確定其費用額者，第一審受訴法院
    於該裁判有執行力後，應依聲請以裁定確定之。依第1項確
    定之訴訟費用額，應於裁定送達之翌日起，加給按法定利率
    計算之利息。民事訴訟法第78條、第83條第1項前段、第91
    條第1項、第3項分別定有明文。又當事人在第二審為訴之變
    更，係撤回原訴而提起新訴，原訴已因訴之准許變更而視為
    撤回，第一審法院就原訴所為之判決，因此失其效力（最高
    法院91年台上字第1845號裁判意旨參照）。另確定訴訟費用
    額，依民事訴訟法第91條第1項規定僅得依原確定裁判確定
    之，不得就當事人之權利存否再為實體認定及裁判，乃屬當
    然。
三、查兩造間之系爭事件，經原法院107年度家繼訴字第79號判
    決相對人勝訴，訴訟費用由抗告人負擔；抗告人對該判決提
    起上訴，並在第二審為訴之變更，經本院108家上易25號判
    決准其為訴之變更（詳該判決「事實及理由」欄「甲、程序
    部分」項下，見原法院卷15頁）；依上開說明，抗告人在第
    二審既已為訴之變更，其第一審提起之原訴即因其為訴之變
    更而視為撤回，依民事訴訟法第83條第1項前段規定，系爭
    事件之第一審訴訟費用1萬4,464元應由抗告人負擔。本院10
    8家上易25號判決抗告人勝訴，並裁判變更之訴訴訟費用由
    相對人負擔；原法院依本院上開判決及自行收納款項收據（
    見原法院卷13-19頁），裁定相對人應給付抗告人之訴訟費
    用額確定為1萬1,070元本息，並無不合。抗告意旨指稱其在
    系爭事件第二審僅係補充或更正事實上或法律上之陳述，非
    為訴之變更云云，非本件確定訴訟費用額程序所得審究；抗
    告意旨指摘原裁定不當，聲明廢棄，為無理由，應予駁回。
    　　
四、據上論結，本件抗告為無理由，爰裁定如主文。
中　　華　　民　　國　　109 　年　　6 　　月　　30　　日
                  家事法庭
                      審判長法  官  蕭胤瑮
                            法  官  袁雪華
                            法  官  鄭威莉
正本係照原本作成。
不得再抗告。
中　　華　　民　　國　　109 　年　　7 　　月　　 1　　日
　　　　　　　　　　　　　  書記官  楊璧華